【裁判字號】    98,審易,366
【裁判日期】    980730
【裁判案由】    傷害等
【裁判全文】
臺灣新竹地方法院刑事判決             98年度審易字第366號
公  訴  人  臺灣新竹地方法院檢察署檢察官
被      告  甲○○
                  （現另案羈押於臺灣新看守所）
上列被告因傷害等案件，經檢察官提起公訴（98年度偵緝字第32
7 號），經被告於本院準備程序中，就被訴事實為有罪之陳述，
經告知被告簡式審判程序之旨，並聽取檢察官、被告之意見後，
經本院進行簡式審判程序，本院判決如下：
    主    文
甲○○犯恐嚇危害安全罪，處拘役拾日，如易科罰金，以新臺
幣壹仟元折算壹日。
    犯罪事實
一、甲○○於民國97年7月22日下午6時許，在新竹縣峨嵋鄉中盛
    村1 鄰中興58號對面小吃店內，酒後與乙○○因細故起口角
    後，趁乙○○離開小吃店之際，以空氣槍槍柄重擊乙○○頭
    部2下，致其受有頭皮撕裂傷4公分之傷害（甲○○所涉犯傷
    害罪嫌部分業經乙○○撤回告訴，另經本院為公訴不受理判
    決）。
二、甲○○另於97年8月10日晚間7時45分許，在新竹縣北埔鄉○○路9 號申隆超商內，因酒後（未達精神耗弱之程度）細故
    與丙○○、丁○○口角後離開超商，約10分鐘後又攜帶西瓜
    刀返回前開超商，打開大門後即揮刀砍向丁○○背部，致丁○○受有左手肘深部割裂傷併肱骨遠端骨折、後背深部割裂
    傷之傷害（甲○○所涉犯傷害罪嫌部分業經丁○○撤回告訴
    ，另經本院為公訴不受理判決），丁○○趁機跑出上開超商
    後躲至友人住處。嗣丙○○隨同丁○○上救護車就醫途中，
    甲○○復以電話向丙○○恫稱：「你在哪裡，我要給你死」
    等語，使丙○○心生畏懼，足以損害其生命、身體安全。
三、案經乙○○、丙○○、丁○○訴由新竹縣政府警察局竹東分
    局報告臺灣新竹地方法院檢察署檢察官偵查起訴。
    理    由
一、程序部分：
    按除被告所犯為死刑、無期徒刑、最輕本刑為3 年以上有期
    徒刑之罪或高等法院管轄第一審案件者外，於前條第1 項程
    序進行中，被告先就被訴事實為有罪之陳述時，審判長得告
    知被告簡式審判程序之旨，並聽取當事人、代理人、辯護人
    及輔佐人之意見後，裁定進行簡式審判程序，刑事訴訟法第
    273條之1第1 項定有明文。本件被告甲○○所犯係死刑、無
    期徒刑、最輕本刑為3 年以上有期徒刑以外之罪，其於準備
    程序中就被訴事實為有罪之陳述，經告知簡式審判程序之旨
    ，並聽取公訴人及被告甲○○之意見後，本院認為適宜進行
    簡式審判程序，合先敘明。
二、認定被告甲○○犯行所憑之各項證據：
（一）被告甲○○於本院準備程序及簡式審判程序中均坦承不諱
      ，其稱略以：伊於97年8月10日晚間7時45分許，在新竹縣
      北埔鄉○○路9 號申隆超商內，因細故與告訴人丙○○、
      告訴人丁○○口角後離開超商，約10分鐘後又攜帶西瓜刀
      返回前開超商，打開大門後即揮刀砍向告訴人丁○○背部
      ，嗣告訴人丙○○隨同告訴人丁○○上救護車就醫途中，
      伊以電話向丙○○恫稱：「你在哪裡，我要給你死」等語
      （見本院卷第23頁背面、第27、28頁）。
（二）告訴人丙○○於警詢、偵查中所為之指述稱：他於97年8
      月10日晚間7 時45分許，與他弟弟即告訴人丁○○在新竹
      縣北埔鄉○○路9 號申隆超商外聊天，被告甲○○突然出
      現在該超商前，因細故與他發生口角後離開超商，他也離
      開該處，後來約過了15分鐘，他聽到有人說告訴人丁○○
      剛剛在前開商店遭被告甲○○砍傷，受傷嚴重，他就回家
      拿告訴人丁○○的健保卡直接趕往竹東榮民醫院，後來竹
      東榮民醫院急診室的醫生說要立即轉診，於是在新竹縣東
      西向快速道路的轉診送醫途中，他接到被告甲○○打來的
      電話，被告甲○○說：「你在哪裡，我要給你死。」，於
      是他就不敢再回新竹縣北埔鄉之住處，隔天就回臺北工作
      等語（見98年度偵字第697 號偵查卷第12至16、75頁）。
（三）綜上，本件事證業臻明確，被告甲○○上揭犯行至堪認定
      ，應依法予以論科。
三、論罪科刑：
（一）論罪：核被告甲○○本件所為，係犯刑法第305 條恐嚇危
      害安全罪。
（二）量刑：爰審酌被告甲○○前有違反家庭暴力防治法及施用
      毒品經觀察、勒戒之刑事紀錄，有臺灣高等法院被告前案
      紀錄表各1 份在卷可參，雖不構成累犯，足徵其素行非善
      ，其因酒後與告訴人丙○○、丁○○等人發生口角，遂持
      西瓜刀攻擊告訴人丁○○，另以電話對告訴人丙○○恫稱
      ：「你在哪裡，我要給你死」等語，造成告訴人丙○○心
      生畏懼，惟其犯罪之動機、目的尚屬單純，且被告甲○○
      犯後坦承犯行，態度尚可，告訴人乙○○亦當庭表示願意
      原讓被告甲○○等語（見本院卷第23頁背面）等一切情狀
      ，量處如主文所示之刑，併諭知易科罰金之折算標準，以
      示懲儆。
據上論斷，應依刑事訴訟法第273條之1第1項、第299條第1 項前
段，刑法第305條、第41條第1項前段，刑法施行法第1條之1、第
2項前段，判決如主文。
本案經檢察官郭進昌到庭執行職務
中    華    民    國    98    年    7     月    30    日
                  刑事第九庭  法  官    劉兆菊
以上正本證明與原本無異。
如不服本判決應於收受判決後10日內向本院提出上訴書狀，並應
敘述具體理由。其未敘述上訴理由者，應於上訴期間屆滿後20日
內向本院補提理由書(均須按他造當事人之人數附繕本)「切勿逕
送上級法院」。
中    華    民    國    98    年    7     月    30    日
                              書記官    林兆嘉
附錄本案論罪科刑實體法條全文：
中華民國刑法第305條
 （恐嚇危害安全罪）
以加害生命、身體、自由、名譽、財產之事，恐嚇他人致生危害
於安全者，處2年以下有期徒刑、拘役或3百元以下罰金。


司法院資訊處製作；財團法人民間司法改革基金會備份。
